臺灣桃園地方法院刑事判決
111年度簡上字第76號
上  訴  人
即  被  告  江清榮


                    居桃園市○○區○○○路000號0樓之0室（同上址）
指定辯護人  本院公設辯護人  廖彥傑
上列上訴人即被告因傷害案件，不服本院中華民國110年12月15
日110年度壢簡字第1532號刑事簡易判決（聲請簡易判決處刑案
號：110年度速偵字第4239號），提起上訴，本院管轄之第二審
合議庭判決如下：
    主  文
原判決撤銷。
江清榮犯傷害罪，處拘役伍拾日，如易科罰金，以新臺幣壹仟元
折算壹日。
    事實及理由
一、本案經本院審理結果，認原審認事用法核無不當，應予維持
    ，除補充被告江清榮於本院審理時之自白為證據外，其餘均
    引用如附件原審刑事簡易判決書（含檢察官聲請簡易判決處
    刑書）記載之事實、證據及理由。
二、被告上訴意旨略以：被告與告訴人范代芳已和解，告訴人亦
    表示願意原諒被告，原審判決所量之刑未為參酌，爰請求從
    輕量刑。
三、撤銷改判之理由：
    原審以被告犯罪事證明確，予以論罪科刑，固非無見。惟查
    ：被告於原審判決後，已與告訴人和解成立，告訴人聲請撤
    回告訴，業據被告於本院準備及審理程序中陳明在卷，並經
    告訴人於本院準備程序時陳述明確，且有刑事撤回告訴狀1
    份附卷可佐，故本案量刑基礎已有變更，原審未及審酌此部
    分對被告有利之科刑情狀，容有未洽，自應由本院撤銷改判
    。
四、量刑：
    爰審酌被告因細故不思理性溝通，竟出手毆打告訴人，致告
    訴人受有如原審刑事簡易判決書所載之傷勢，所為實不足取
    ，復考量被告坦承犯行，與告訴人達成和解，犯後態度尚佳
    ，兼衡其犯罪動機、目的、犯罪時所受之刺激、手段、國中
    畢業之智識程度及家庭經濟狀況勉持等一切情狀，量處如主
    文所示之刑，並諭知易科罰金之折算標準，以資懲警。
五、依刑事訴訟法第455條之1第1項、第3項、第369條第1項前段
    、第364條、第373條、第299條第1項前段，判決如主文。
本案經檢察官周欣蓓聲請簡易判決處刑，檢察官洪鈺勛到庭執行
職務。
中　　華　　民　　國　　111 　年　　7 　　月　　8 　　日
                  刑事第十三庭審判長法  官  潘怡華
                                    法  官  郭鍵融
                                    法　官　王兆琳
以上正本證明與原本無異。
不得上訴。
                                    書記官　鄭哲霖
中　　華　　民　　國　　111 　年　　7 　　月　　8 　　日

附件：
臺灣桃園地方法院刑事簡易判決
110年度壢簡字第1532號
聲  請  人  臺灣桃園地方檢察署檢察官 
被      告  江清榮
上列被告因傷害案件，經檢察官聲請以簡易判決處刑（110年度
速偵字第4239號），本院判決如下：
    主  文
江清榮犯傷害罪，處有期徒刑貳月，如易科罰金，以新臺幣壹仟
元折算壹日。
    事實及理由
一、本案犯罪事實、證據，除前案資料不予引用外，其餘均引用
    檢察官聲請簡易判決處刑書所載（詳如附件）。
二、論罪科刑
（一）、核被告江清榮所為，係犯刑法第277條第1項之傷害罪。
（二）、本件被告無刑法第47條第1項累犯加重之適用
     1、按司法院大法官解釋775號針對刑法第47條第1項之適用
        表示「有關累犯加重本刑部分，不生違反憲法一行為不
        二罰原則之問題。惟其不分情節，基於累犯者有其特別
        惡性及對刑罰反應力薄弱等立法理由，一律加重最低本
        刑，於不符合刑法第59條所定要件之情形下，致生行為
        人所受之刑罰超過其所應負擔罪責之個案，其人身自由
        因此遭受過苛之侵害部分，對人民受憲法第8條保障之
        人身自由所為限制，不符憲法罪刑相當原則，牴觸憲法
        第23條比例原則。」，解釋理由書載明「系爭規定（即
        刑法第47條第1項）一不分情節，基於累犯者有其特別
        惡性及對刑罰反應力薄弱等立法理由，一律加重最低本
        刑，於不符合刑法第59條所定要件之情形下，致生行為
        人所受之刑罰超過其所應負擔罪責之個案，其人身自由
        因此遭受過苛之侵害部分，對人民受憲法第8條保障之
        人身自由所為限制，不符憲法罪刑相當原則，牴觸憲法
        第23條比例原則。」。依據大法官解釋之意旨，刑法第
        47條第1項之適用雖未違反一行為不二罰之原則，然該
        規定卻未區分前罪與後罪之犯罪情節，顯有違比例原則
        ，是以，有無刑法第47條第1項之適用，應就構成刑法
        第47條第1項要件之前罪與後案之本罪就犯罪情節、侵
        犯之法益予以相較，衡酌有無必要透過累犯加重制度處
        罰其特別惡性或危害，以達累犯制度其特別預防之目的
        。
     2、被告前於民國105年間，因行使偽造準私文書案件，經
        臺灣士林地方法院以105年度審訴字第211號判決判處有
        期徒刑8月，迭經臺灣高等法院以106年度上訴字第396
        號判決、最高法院以106年度台上字第3320號判決駁回
        上訴確定，並於108年2月22日有期徒刑執行完畢出監，
        有臺灣高等法院被告前案紀錄表1份在卷可佐（見本院1
        10年度壢簡字第1532號卷第11頁至第37頁），衡酌被告
        前案所觸犯之罪名，係破壞文書真實性之行使偽造準私
        文書罪，其雖於受上開有期徒刑執行完畢後5年內，又
        故意再犯本件傷害罪，然考量前案與本案之犯罪類型、
        手段及侵害法益均不相同，罪質迥異，尚難遽認其惡性
        特別重大或對刑罰反應力格外薄弱，依上開司法院大法
        官第775號解釋意旨，爰不予以加重其刑。
（三）、爰以行為人責任為基礎，審酌被告應知在現代法治社會
        中，對於任何糾紛之解決，應本諸理性、和平之手段與
        態度為之，卻徒因細故對告訴人范代芳暴力相向，顯見
        自我情緒管理、控制能力薄弱，不尊重告訴人身體之安
        危，行為實不足取，惟念及被告犯後坦承犯行，非無悔
        意，兼衡告訴人無調解意願，雙方迄今尚未達成調解，
        有本院辦理刑事案件電話查詢紀錄表1份在卷可佐（見
        本院110年度壢簡字第1532號卷第47頁），暨其於警詢
        時自陳國中肄業之智識程度、家庭經濟狀況勉持、無業
        （見桃園地檢110年度速偵字第4239號卷第15頁）等一
        切情狀，量處如主文所示之刑，並諭知易科罰金之折算
        標準，以示懲戒。
三、據上論斷，應依刑事訴訟法第449條第1項前段、第3項、第4
    54條第2項，刑法第277條第1項、第41條第1項前段，刑法施
    行法第1條之1第1項，逕以簡易判決處如主文所示之刑。
本案經檢察官周欣蓓聲請簡易判決處刑。 　　　　
中　　華　　民　　國　　110 　年　　12　　月　　15　　日
                  刑事第一庭    法　官  潘曉萱
以上正本證明與原本無異。
如不服本判決，應於判決送達後20日內向本院提出上訴狀（應附
繕本）。
　　　　　　　　　　　　　　    書記官  黃宜貞 
中　　華　　民　　國　　110 　年　　12　　月　　22　　日
本案論罪科刑法條：
中華民國刑法第277條
傷害人之身體或健康者，處五年以下有期徒刑、拘役或五十萬元
以下罰金。
犯前項之罪，因而致人於死者，處無期徒刑或七年以上有期徒刑
；致重傷者，處三年以上十年以下有期徒刑。
附件：
臺灣桃園地方檢察署檢察官聲請簡易判決處刑書
                                   110年度速偵字第4239號
　　被　　　告　江清榮　男　47歲（民國00年0月00日生）　
　　　　　　　　　　　　住桃園市○○區鎮○街0號　　　
　　　　　　　　　　　  居桃園市○○區○○○路000號3樓之7室
　　                    國民身分證統一編號：Z000000000號
上列被告因傷害案件，業經偵查終結，認為宜以簡易判決處刑，
茲將犯罪事實及證據並所犯法條分敘如下：
        犯罪事實
一、江清榮前因偽造文書案件，由臺灣士林地方法院以105年度
    訴字第116號判決處有期徒刑8月，嗣經提起上訴，由臺灣高
    等法院以106年度上訴字第396號判決上訴駁回，再經提起上
    訴，由最高法院以106年度台上字第3320號判決上訴駁回確
    定，於民國108年2月22日執行完畢。詎其猶不知悔改，於11
    0年9月24日上午11時8分許，在桃園市○○區○○○路0段000號，
    因細故而對范代芳心生不滿，見范代芳坐在停放於該處之機
    車上，竟基於傷害之犯意，徒手毆打范代芳之眼部，使范代
    芳自機車跌落，致其受有前、後側胸壁挫傷及骨盆挫傷、右
    手臂挫傷等傷害。
二、案經桃園市政府警察局中壢分局報告偵辦。
　　　　證據並所犯法條
一、上揭犯罪事實，業據被告江清榮於警詢時及偵查中坦承不諱
    ，核與證人即告訴人范代芳於警詢時證述情節相符，復有聯
    新國際醫院診斷證明書1紙、監視器錄影畫面翻拍照片4張、
    告訴人傷勢照片2張在卷可稽，是被告犯嫌應堪認定。
二、核被告所為，係犯刑法第277條第1項之傷害罪嫌。又被告前
    有如犯罪事實欄所載論罪科刑及執行情形，有本署刑案資料
    查註紀錄表附卷可稽，其於有期徒刑執行完畢後，5年以內
    故意再犯本件有期徒刑以上之罪，為累犯，請並斟酌依刑法
    第47條第1項之規定及司法院大法官釋字第775號解釋意旨加
    重其刑。
三、依刑事訴訟法第451條第1項聲請逕以簡易判決處刑。
　　此　致
臺灣桃園地方法院
中　　華　　民　　國　 110　　年　　9 　　月　　29　　日
                              檢  察  官  周欣蓓
本件證明與原本無異　　　　　　　　　　　　　　　　　　　
中　　華　　民　　國　 110　　年　　10　　月　　6 　　日
　　　　　　　　　　　　　　　書  記  官  康詩京